【裁判字號】    90,易,3007
【裁判日期】    901016
【裁判案由】    公共危險
【裁判全文】
臺灣板橋地方法院刑事判決                         九十年度易字第三○○七號
    公  訴  人  臺灣板橋地方法院檢察署檢察官
    被      告  乙○○
右列被告等因公共危險案件，經檢察官提起公訴（九十年度偵字第一０八七八號），
本院判決如左：
    主  文
乙○○漏逸煤氣，致生公共危險，處有期徒刑參月，如易科罰金以參佰元折算壹日。
扣案之打火機壹只沒收。
    事  實
一、乙○○於民國（下同）九十年六月二十三日晚上十時三十分許，在其位於臺北縣
    三重市○○街十一巷七十號之住處，因與家人爭吵後心情欠佳，明知瓦斯氣體具
    有毒性及爆炸性，若外洩後為人體吸入或遇火星，將有使人中毒或發生爆炸之危
    險，竟仍將原置放在廚房內之瓦斯筒開啟，以此方式漏逸瓦斯氣體於上揭住處屋
    內，並以自己所有之打火機一只點燃瓦斯冒出火焰，使上揭住處受有氣爆或火災
    之危機，嗣並將該冒火之瓦斯筒拖出置放在住處前之巷道中間，致生危害於巷道
    兩旁住宅及來往人車之公共安全。旋因其母及弟媳聞訊下樓責問為何放火時，乙
    ○○始將瓦斯關閉，而未釀成災害，嗣經據報趕至處理之員警當場查獲，並扣得
    乙○○所有用以點燃瓦斯之打火機一只，而偵悉上情。
二、案經臺北縣三重分局報請臺灣板橋地方法院檢察署檢察官偵查起訴。
    理  由
一、訊據被告乙○○固供承有將前開瓦斯筒拖出而置放在住處巷道中間之情，惟則矢
    口否認有何漏逸瓦斯並加以點火之犯行，辯稱：其當日係為放水洗澡，嗣因瓦斯
    筒著火，始將瓦斯筒搬出屋外，其後並即搬回住處，且其並未點火云云。然查，
    右揭事實，業據證人即被告之弟媳任美娥於警訊時即證稱被告當日飲酒後因心情
    不佳，即自家中拿出瓦斯筒至門前，揚言開瓦斯，隨即以打火機點燃瓦斯筒並冒
    出火焰，伊乃報案等情明確（見偵查卷第八頁背面），於偵查中並到庭證稱伊在
    住處三樓聽到聲音後，即與伊之婆婆下樓，伊等在住處前發現一個瓦斯筒正在冒
    火，當時被告正在瓦斯筒旁，且仍持一只打火機等語（見偵查卷第十九頁背面）
    ，則查，被告於警訊及偵審中既均自承係其將瓦斯筒拖出屋外，當時瓦斯筒已著
    火等語（見偵查卷第六、十三頁背面，本院九十年十月二日審判筆錄），於警訊
    及本院審理時亦供承扣案之打火機為其所有等語（見偵查卷第六頁背面，本院九
    十年十月二日審判筆錄），是參以證人任美娥前開所述，被告站立於已漏逸瓦斯
    且冒出火焰之瓦斯筒旁，並手持打火機，已足證該瓦斯筒確係被告所開啟以漏逸
    氣體，並予以點燃而冒出火焰無訛。再查，被告開啟瓦斯筒，致該瓦斯筒氣體外
    洩，並以自己所有之打火機一只點燃瓦斯冒出火焰，嗣並將該冒火之瓦斯筒拖出
    置放在住處前之巷道中間，則苟火苗繼續燃燒，勢必造成公共危險，此為一般人
    所明知，亦為被告所得預見，惟其竟仍率爾將瓦斯桶開關開啟，致煤氣外洩，並
    予以點燃，拖出置放在住處前之巷道中間，顯見其確有漏逸煤氣之故意甚明。至
    證人即被告之弟甲○○於本院審理時固到庭陳稱本案應屬誤會，被告係因要放水
    洗澡，適瓦斯筒著火等語，然查，證人甲○○既亦陳明於瓦斯筒著火之際，彼係
    在樓上，並未親見瓦斯筒如何著火之情形等語（見本院九十年十月二日審判筆錄
    ），是彼所述自不能為被告有利之證明。此外，並有偵查卷附之照片一幀及被告
    所有用以點燃瓦斯之打火機一只扣案可資佐證，被告前揭所辯，顯係卸責之詞，
    尚難採信，本件事證已臻明確，被告之犯行洵堪認定，應依法論科。
二、核被告所為，係犯刑法第一百七十七條第一項之漏逸氣體罪。至查，被告固患有
    精神官能性憂鬱症，此有被告於偵查中所提之行政院衛生署八里療養院診斷證明
    書一份附於偵查卷可參，惟其於本院審理時均能明瞭本院訊問之意旨，且能知所
    應對，其反應與常人亦未見有異，且其於偵審中均能知所辯駁，對於案發當日之
    情形，頗能詳述，即難認為其為前開漏逸氣體行為時，係處於精神耗弱之狀態，
    本院即不依刑法第十九條第二項之規定減輕其刑，併此敘明。爰審酌被告漏逸瓦
    斯對於住戶居家財產生命安全之危害甚大，竟仍漠視公共安全率爾為之，暨其犯
    罪之動機、目的、手段，犯罪時所受之刺激與其品性、生活狀況、智識程度、犯
    罪所生之損害及犯罪後態度等一切情狀，量處如主文所示之刑，並諭知易科罰金
    之折算標準，以示懲儆。另扣案之打火機一只，係被告所有供其點燃瓦斯所用之
    物，業如前述，爰依刑法第三十八條第一項第二款之規定宣告沒收，併此敘明。
據上論斷，應依刑事訴訟法第二百九十九條第一項前段，刑法第一百七十七條第一項
、第四十一條第一項、第三十八條第一項第二款，罰金罰鍰提高標準條例第一條前段
、第二條，判決如主文。
本案經檢察官李嘉明到庭執行職務
中     華      民       國       九十     年     十       月      十六  日
                                        臺灣板橋地方法院刑事第十三庭
                                            法  官  邱  靜  琪
右正本證明與原本無異。
如不服本判決，應於判決送達後十日內向本院提出上訴狀 (應附繕本) ，上訴於臺灣
高等法院。
              書記官    劉日賓
中     華      民       國       九十     年     十       月      十七  日
附錄本案論罪科刑法條全文：
刑法第一百七十七條：
漏逸或間隔蒸氣、電氣、煤氣或其他氣體，致生公共危險者，處三年以下有期徒刑、
拘役或三百元以下罰金。
因而致人於死者，處無期徒刑或七年以上有期徒刑，致重傷者，處三年以上十年以下
有期徒刑。


司法院資訊處製作；財團法人民間司法改革基金會備份。
